【裁判字號】    90,抗,123
【裁判日期】    900817
【裁判案由】    沒入保證金
【裁判全文】
臺灣高等法院高雄分院刑事裁定                        九十年度抗字第一二三號
    抗  告  人
    即具保  人  乙○○○
    被      告  甲○○
右列抗告人因被告毒品危害防制條例案件，不服臺灣高雄地方法院中華民國九十年七
月十日所為沒入保證金裁定（八十九年度易字第五五四六號），提起抗告，本院裁定
如左：
    主  文
抗告駁回。
    理  由
一、本件抗告意旨略以：抗告人與被告均住高雄縣鳳山市○○○路四七號八樓，原審
    通知開庭前，因被告手指受傷，抗告人帶被告前往台北治療，致未收到開庭傳票
    ，未於開庭期日到庭接受審理，並非被告抗傳或逃匿情事。而抗告人所繳納之保
    證金，係抗告人借貸來繳納，抗告人家境貧寒，若是保證金被沒收，抗告人豈有
    能力償還該筆債務。被告並未抗命或逃匿，下次再傳喚開庭時，抗告人絕對會帶
    被告到庭，爰請撤銷原裁定云云。
二、經查，被告甲○○因違反毒品危害防制條例案件，經台灣高雄地方法院檢察署檢
    察官提起公訴，於原審審理中經傳喚不到、拘提無著，而於九十年三月三十日發
    布通緝，經警於九十年五月一日緝獲，經原審訊問後，諭知交保新台幣三萬元，
    由抗告人乙○○○繳納保證金新台幣三萬元後，免為羈押，嗣原審定期於九十年
    五月二十九日下午三時審理，除傳喚被告甲○○外，並傳喚具保人即抗告人乙○
    ○○偕同被告甲○○到庭，否則沒入保證金，傳票均於九十年五月九日送達，惟
    屆期均未到庭，亦無任何不能到庭之書狀陳報，原審乃於同年月三十日核發拘票
    飭警於九十年六月十四日前拘提被告甲○○到院，屆期經警拘提無著，報稱：「
    被拘提人甲○○現去向不明，無法拘提到案。」以上各有台灣高雄地方法院送達
    證書、刑事保證金收據、拘票及報告書在卷足憑。抗告人雖稱「通知開庭前，因
    被告手指受傷，抗告人帶被告前往台北治療，致未收到開庭傳票，未於開庭期日
    到庭接受審理，並非被告抗傳或逃匿」云云，惟上開傳票既已合法送達，而被告
    甲○○縱有受傷就醫情事，然既僅「手指受傷」，並非重大不能到庭之傷病，尚
    難認係屬不能到庭合法事由。原審乃認被告甲○○逃匿，而於九十年七月十日依
    刑事訴訟法第一百十八條、第一百二十一條第一項之規定，裁定將具保人即抗告
    人乙○○○所繳納之保證金新台幣三萬元沒入之，經核並無違誤。抗告人抗告意
    旨，否認被告甲○○逃匿，指摘原裁定沒入保證金為不當，核無理由，應予駁回
    。
三、據上論結，應依刑事訴訟法第四百十二條，裁定如主文。
中      華      民      國    九十      年      八      月     十七     日
                              臺灣高等法院高雄分院刑事第三庭
                                  審判長法官  莊秋桃
                                        法官  莊崑山
                                        法官  陳中和
右正本證明與原本無異。
不得再抗告。
                                      書記官  梁美姿
中      華      民      國    九十      年      八      月    二十一    日
                                                                  Ａ


司法院資訊處製作；財團法人民間司法改革基金會備份。
